臺灣嘉義地方法院民事裁定　100年度抗字第24號
抗　告　人　陳毓欣即陳雅幸
相　對　人　李俐璇
上列當事人間本票裁定事件，抗告人對於中華民國100 年4 月12
日本院100 年度司票字第158 號裁定提起抗告，本院裁定如下：
    主  文
抗告駁回。
抗告程序費用新臺幣壹仟元由抗告人負擔。
    理  由
一、本件相對人主張其執有抗告人簽發如附表所示本票（下稱系
    爭本票），詎經屆期提示後，未獲抗告人付款，爰提出系爭
    本票，聲請本院裁定准予強制執行。本院受理後，業於民國
    100 年4 月12日以100 年度司票字第158 號裁定准予強制執
    行在案。抗告人於100 年4 月21日收受原裁定之送達（原裁
    定於100 年4 月21日寄存於嘉義縣警察局朴子分局松梅派出
    所，經抗告人之父陳彥樺於同日前往該所領取），抗告人於
    100 年5 月3 日提出呈報狀到院雖陳明略以：相對人提出之
    系爭本票並非合法，抗告人已提起確認本票債權不存在之訴
    ，爰請求停止強制執行等語，惟經本院司法事務官具函抗告
    人表明其前開呈報是否對於原裁定提起抗告，抗告人嗣已於
    100 年5 月13日具狀表示抗告，且抗告人於100 年5 月3 日
    之呈報表明相對人不得行使系爭本票之權利，已有不服原裁
    定之意思表示。綜上，應認抗告人已於100 年5 月3 日提起
    抗告，其抗告並未逾越抗告之不變期間，合先敘明。
二、抗告意旨略以：抗告人因於99年3 月19日發生車禍，頭部遭
    受嚴重撞擊，目前仍在醫院治療。抗告人當時與相對人一同
    居住於高雄市○○區○○路3 段63號24樓，相對人向抗告人
    表示其精通符法，可對抗告人不利，逼迫抗告人簽立面額共
    新臺幣（下同）18億元之本票，每月尚須交付相對人6 萬元
    。嗣相對人知悉抗告人發生車禍而得領取保險金，乃將系爭
    本票送請裁定准予強制執行。查相對人見抗告人來自鄉下純
    樸地方，善良可欺，無理要求抗告人簽發本票，其所執本票
    並非合法，並無債權存在，原裁定遽為准許強制執行，於法
    顯有違誤，爰提起本件抗告等語。
三、按「在票據上簽名者，依票上所載文義負責。」、「執票人
    向本票發票人行使追索權時，得聲請法院裁定後強制執行。
    」票據法第5 條第1 項、第123 條分別定有明文。又按本票
    執票人，依票據法第123 條規定，聲請法院裁定許可對發票
    人為強制執行，係屬非訟事件，此項聲請之裁定，及抗告法
    院之裁定，僅係依非訟事件程序審查許可強制執行與否，並
    無確定實體上法律關係存否之效力。易言之，本票准許強制
    執行之裁定，屬非訟事件裁定，為裁定之法院僅就本票為形
    式上之審查，無從審酌屬於實體上法律關係之事由，抗告法
    院亦僅得就本票裁定強制執行事件為形式審查，不得審酌抗
    告人關於實體事項之抗辯。經核本件相對人主張其執有抗告
    人簽發之系爭本票，嗣屆期經提示不獲付款等情，業據提出
    系爭本票為證，原裁定依首揭規定准予強制執行，於法並無
    不合。至抗告人所執前開抗告理由縱為真實，惟因係對於系
    爭本票債務之存否有所爭執，為關於實體事項之抗辯，揆諸
    上開規定及說明，並非本件抗告之非訟程序所得審究。從而
    ，抗告人以上開理由提起抗告為無理由，應予駁回。
中    華    民    國    100   年    6     月    15    日
                民事第一庭  審判長法  官  林芮伶
                                  法  官  李文輝
                                  法  官  林望民
以上正本係照原本作成。
對本裁定須以裁定適用法律顯有錯誤為理由，始得再為抗告。如
提再抗告，應於收受本裁定送達後10日內向本院提出抗告狀（應
按對造人數附繕本），並繳納抗告費新台幣1,000 元。
中    華    民    國    100   年    6     月    15    日
                                  書記官  吳明蓉
┌─────────────────────────────────────────────────────────────┐
│ 本票附表：至清償日止利息按週年利率百分之六計算                                                            99年度抗字第8號│
├──┬───────────┬─────────┬───────────┬───────────┬────────┬───┤
│ 編 │發        票        日│  票  面  金  額  │到        期        日│  利  息  起  算  日  │ 票  據  號  碼 │備  考│
│ 號 │                      │  （新  台  幣）  │                      │                      │                │      │
├──┼───────────┼─────────┼───────────┼───────────┼────────┼───┤
│001 │98年8月15日           │2,000,000元       │98年8月26日           │98年8月26日           │CH441505        │      │
└──┴───────────┴─────────┴───────────┴───────────┴────────┴───┘
附註：
民事訴訟法第466 條之1 第1 項至第3 項
對於第二審判決上訴，上訴人應委任律師為訴訟代理人。但上訴
人或其法定代理人具有律師資格者，不在此限。
上訴人之配偶、三親等內之血親、二親等內之姻親，或上訴人為
法人、中央或地方機關時，其所屬專任人員具有律師資格並經法
院認為適當者，亦得為第三審訴訟代理人。
第1 項但書及第2 項情形，應於提起上訴或委任時釋明之。
民事訴訟法第495 條之1
抗告，除本編別有規定外，準用第3 編第1 章之規定。
第436 條之2 第1 項之逕向最高法院抗告、第486 條第4 項之再
為抗告，準用第3 編第2 章之規定。
非訟事件法第46條
抗告及再抗告，除本法另有規定外，準用民事訴訟法關於抗告程
序之規定。